【裁判字號】    87,上訴,1601
【裁判日期】    890531
【裁判案由】    違反毒品危害防制條例
【裁判全文】
臺灣高等法院高雄分院刑事判決          八十七年度上訴字第一六一號
    上訴人
    即被告  甲○○
右上訴人因違反毒品危害防制條例案件，不服臺灣高雄地方法院八十七年度訴字第九
六四號中華民國八十七年四月二十九日第一審判決（起訴案號：臺灣高雄地方法院檢
察署八十七年度偵字第三０七六號），提起上訴，本院判決如左：
      主      文
原判決撤銷。
甲○○連續施用第一級毒品，免刑，海洛因壹包（淨重壹點零伍伍公克）、針筒壹支
、吸管勺子壹支，均沒收銷燬之；又連續施用第二級毒品，免刑，安非他命壹包（毛
重點伍公克）、吸食器壹組、玻璃管貳支，均沒收銷燬之。
      事      實
一、甲○○基於施用第一級毒品海洛因之概括犯意，自民國（下同）八十六年十一月
    初某日起至八十七年二月四日止，連續在高雄縣岡山鎮○○街廿二巷七號住處，
    以吸管勺子及針筒為工具，施用海洛因多次；又另基於施用第二級毒品安非他命
    之概括犯意，自八十七年一月初某日起至同年二月三日止，連續在前開住處，以
    吸食器、玻璃管為工具、施用安非他命多次。嗣於八十七年二月四日十二時許，
    在其上述住處，為警查獲，扣得海洛因（淨重一．０五公克）一包、安非他命一
    包（毛重三．五公克），專供施用海洛因工具針筒一支、吸管勺子一支、專供施
    用安非他命工具吸食器一組、玻璃管二支。
二、案由高雄市政府警察局移送臺灣高雄地方法院檢察署檢察官偵查起訴。由本院裁
    定送觀察勒戒，其間甲○○又續施用毒品，經檢察官聲請臺灣高雄地方法院裁定
    送觀察勒戒，認有繼續施用毒品傾向，再裁定施以強制戒治，執行期滿。
      理      由
一、前開事實，已據上訴人即被告甲○○自白不諱，並有第一級毒品海洛因一包（淨
    重一．０五公克）、第二級毒品安非他命一包（毛重三．五公克）、施用毒品工
    具針算一支、吸管勺子一支、吸食器一組、玻璃管二支扣案，暨高雄市政府衛生
    局檢驗成績書附卷可稽，是被告之自白與事實相符，事證明確，犯行洵堪認定。
二、查被告行為後，毒品危害防制條例於八十七年五月二十日公布，於同年月廿二日
    起施行，以之與行為時之肅清煙毒條例及麻醉藥品管理條例比較結果，以裁判時
    之新法即毒品危害防制條例之規定有利於被告，自應適用新法為裁判。被告上訴
    意旨指摘原判決不當，為有理由，自應由本院將原判決撤銷改判。
三、核被告所為，係犯毒品危害防制條例第十條第一項、第二項、第十一條第三項之
    施用第一級毒品罪、施用第二級毒品罪及持有施用毒品器具罪。其施用前之持有
    第一、二級毒品行為，各為其施用一、二級毒品行所吸收，不另論罪。又其持有
    施用第一、二級毒品工具與施用第一、二級毒品罪間，各有方法結果之牽連關係
    ，應從一重之施用第一、二級毒品罪處斷。被告多次施用第一、二級毒品，時間
    密接，各犯同一罪名，顯係基於概括犯意為之，均應連續犯規定以一罪。被告經
    本院裁定送觀察勒戒，又經臺灣高雄地方法院裁定送觀察勒戒，認有施用毒品傾
    向，再裁定施以強制戒治，茲已執行期滿，有臺灣高雄地方法院檢察署八十九年
    五月十一日雄檢銅寒八九戒毒偵二七０字第三三一三四號函，檢察官戒治處分執
    行指揮書等附卷可稽，應依法為免刑之判決。扣案之上述毒品海洛因、安非他命
    各一包、專供施用毒品工具針筒一支、吸管勺子一支、吸食器一組、玻璃管二支
    、均沒收銷燬之。
據上論結，應依刑事訴訟法第三百六十九條第一項前段、第三百六十四條、第二百九
十九條第一項但書、毒品危害防制條例第十條第一項、第二項、第十一條第三項、第
二十三條第一項、第三十五條第三款、第十八條第一項前段、刑法第十一條前段、第
二條第一項但書、第五十五條、第五十六條，判決如主文。
本案經檢察官陳國全到庭執行職務。
中    華    民    國        八十九      年      五      月    三十一    日
                              臺灣高等法院高雄分院刑事第五庭
                                  審判長法官  吳水木
                                        法官  陳朱貴
                                        法官  洪慶鐘
右正本證明與原本無異。
施用第一級毒品部分如不服本判決，應於判決送達後十日內向本院提出上訴狀，其未
述理由者並應於提出上訴狀後十日內向本院補提理由書（應附繕本)。
施用第二級毒品部分不得上訴。
                                      書記官  陳金卿
中    華    民    國        八十九      年      六      月      二      日
                                                                      Ｈ


司法院資訊處製作；財團法人民間司法改革基金會備份。
